臺灣臺中地方法院民事簡易判決
111年度家簡字第10號
原      告  胡尹宣  
訴訟代理人  楊博堯律師
被      告  范羿達  



上列當事人間請求履行離婚協議事件，經本院於民國111年9月28
日言詞辯論終結，判決如下：
    主      文
被告應給付原告新臺幣壹拾伍萬元，及自民國111年7月21日起至
清償日止，按年息百分之五計算之利息。
訴訟費用由被告負擔。
本判決得假執行。
    事實及理由
一、原告起訴主張：兩造原為夫妻，於109年8月11日協議離婚並
    簽立離婚協議書，又於109年9月1日就離婚協議書之一之（
    二)財產之歸屬部分，再簽立附註(下稱109年9月1日附註)，
    依該附註之1約定：「我范羿達本人需支付胡尹宣一佰萬元
    整，從2020年10月開始償還，每二個月轉入至少2萬元至胡
    尹宣玉山銀行帳戶(帳號：0000-000-000000)為依據。」是
    被告自109年10月至111年7月底止，共計22個月，應給付原
    告22萬，惟被告僅支付7萬元，尚有15萬元未給付 (計算式
    ：22-7=15)。為此，原告爰依109年9月1日附註1約定之法律
    關係提起本件訴訟。並聲明：㈠被告應給付原告新臺幣15萬
    元，及自起訴狀送達之翌日起至清償日止按年息百分之五計
    算之利息。㈡訴訟費用由被告負擔。㈢請依職權宣告假執行。
二、被告答辯則以：我簽的時候附註上面就是這麼寫，上面的條
    款當時我同意。每兩個月至少還2萬元有這麼約定。但會簽
    附註1，係因為原告名下有一台車，當時還欠約40萬元車貸
    ，原告怕我沒有要繳車貸，所以就叫我簽100萬元，這100萬
    元也是包含車貸。當時約定我要負責把車貸繳完，繳完之後
    我就可以過戶，把車子過戶後我就不需要付給原告錢。之前
    給原告每兩個月2萬元就是為了付車貸。我跟原告離婚沒必
    要付給原告什麼費用等語。
三、法院之判斷
  ㈠原告主張其與被告就離婚財產部分，簽立109年9月1日附註，
    其中附註1即約定被告應給付原告100萬元，按每2個月至少2
    萬元，惟被告就109年10月至111年7月底共應給付22萬元，
    未如數給付，僅給付7萬元，尚積欠15萬元之事實，業據其
    提出離婚協議書、109年9月1日附註、復有兩造Line對話為
    證(本院卷第15、17、55至65頁)，佐以被告對有簽立109年9
    月1日之附註，及上開期間僅給付7萬元乙節，均未提出爭執
    ，是原告所述尚堪採信；至被告雖辯稱：該附註是約定被告
    要負責把車貸繳完就可以過戶車子，車子過戶後就不需再付
    給原告錢云云，並未提出任何證據可資佐證，且觀之該109
    年9月1日附註顯是對照離婚協議書之一之(二)財產之歸屬之
    第1點及第3點所為之補充約定，而該離婚協議書及109年9月
    1日附註均載明被告應給付原告100萬元。復佐以109年9月1
    日附註2之約定，顯係離婚協議書之一之(二)之3之補充約定
    ，係約定就被告完成何項約定後始可辦理AWQ-6108號車之過
    戶，與109年9月1日附註1之約定係屬二獨立之約定，且遍查
    上開離婚協議書、109年9月1日附註之文句，無一語提及被
    告應給付原告之100萬元包含車貸，或車子過戶後即不需再
    給付原告關於109年9月1日附註1之金錢，被告猶辯稱：當時
    約定車子過戶後就不需再付錢給原告云云，顯非可採；再參
    以兩造於109年9月至110年3月26日間之Line對話觀之（本院
    卷第55至65頁)，原告於車子過戶前後，長期持續多次向被
    告催討應履行轉帳將錢給原告之約定，被告也回覆「慢點會
    給你轉帳」(參見本院卷第57頁之109年11月7日對話)、「(
    原告稱：有誠意一點，請你有錢就轉給我，我不想一直跟人
    要錢……) 好」(本院卷第59頁之109年11月11日對話)，其後
    於車子過戶後，被告猶回覆：「就拿到錢會轉給你」(本院
    卷第65頁之110年3月14日對話)、「盡快給你」(本院卷第65
    頁之110年3月18日對話)、「(原告稱：今天26日了，要轉給
    我了吧)星期二」(本院卷第65頁之110年3月26日對話)，倘
    被告認車子過戶後已毋須再給付款項給原告，何以面臨原告
    催討竟為上開回覆對話，在在可證被告所辯並非可採，本院
    依調查證據之結果，堪信原告前揭主張之事實為真正。
　㈡查兩造既有109年9月1日附註1之約定，且被告未如數履行關
    於109年10月至111年7月底止應給付之22萬元，僅給付7萬元
    ，尚積欠15萬元，已如前述，則原告依109年9月1日附註1之
    約定，請求被告應給付上開期間應給付而未給付之15萬元，
    自屬有據，應予准許。
  ㈢末按給付有確定期限者，債務人自期限屆滿時起，負遲延責
    任。給付無確定期限者，債務人於債權人得請求給付時，經
    其催告而未為給付，自受催告時起，負遲延責任。其經債權
    人起訴而送達訴狀，或依督促程式送達支付命令，或為其他
    相類之行為者，與催告有同一之效力，民法第229條第1項、
    第2項定有明文。又遲延之債務，以支付金錢為標的者，債
    權人得請求依法定利率計算之遲延利息。但約定利率較高者
    ，仍從其約定利率。應付利息之債務，其利率未經約定，亦
    無法律可據者，週年利率為百分之五，民法第233條第1項、
    第203條亦有明定。本件原告對被告依109年9月1日附註1之
    給付款項請求權，原告既請求被告自起訴狀繕本送達之翌日
    即111年7月21日起，按週年利率5％計付遲延利息，核無不合
    ，併予准許。
四、從而，原告依109年9月1日附註1之履行協議之法律關係，請
    求被告給付原告如主文第一項所示之金額，為有理由，應予
    准許。
五、本件判決係依民事訴訟法第427條第1項規定適用簡易訴訟程
    序，所為被告敗訴判決，應適用民事訴訟法第389條第1項第
    3款之規定，就原告勝訴部分依職權宣告假執行。
六、訴訟費用負擔之依據：依家事事件法第51條，民事訴訟法第
    78條，由被告負擔。
中　　華　　民　　國　　111 　年　　10　　月　　11　　日
                   家事法庭     法  官　黃家慧
以上正本證明與原本無異。
如對本判決上訴，須於判決送達後20日內，向本院提出上訴狀，
同時表明上訴理由（須附繕本）。如委任律師提起上訴者，應一
併繳納上訴審裁判費。
中　　華　　民　　國　　111 　年　　10　　月　　11　　日
                              書記官  孫超凡